【裁判字號】    94,上訴,2894
【裁判日期】    950119
【裁判案由】    護照條例等
【裁判全文】
臺灣高等法院刑事判決                94年度上訴字第2894號
上  訴  人  臺灣臺北地方法院檢察署檢察官
上  訴  人
即  被  告  丙○○
上列上訴人因被告護照條例等案件，不服臺灣臺北地方法院92年
度訴字第148號，中華民國94年7月29日第一審判決（起訴案號：
臺灣臺北地方法院檢察署91年度偵緝字第1509號、91年度偵緝字
第1510號、91年度偵緝字第1511號、91年度偵緝字第1512號、91
年度偵字第22205號），提起上訴，本院判決如下：
    主  文
上訴駁回。
    事  實
一、丙○○於民國八十七年七月二十一日與東元車業有限公司（
    下稱東元公司）簽訂「分期付款購買約定書」，約定以動產
    擔保交易附條件買賣方式購買車牌號碼ＴＹＷ─四五六號輕
    型機車一輛，總價金新臺幣（下同）四萬五千一百二十元，
    除簽約當日給付頭期款五千元外，餘款自八十七年八月二十
    一日起每月一期共分十二期，每期攤還三千七百六十元，標
    的物約定存放地點為臺北市中山區○○○路六十七巷六十三
    之二號三樓，在價金未付清之前，標的物所有權仍屬於東元
    公司所有，丙○○僅得依約占有使用，不得遷移、出賣、出
    質、移轉、抵押或為其他處分，為動產擔保交易之債務人。
    詎丙○○在繳付頭期款五千元取得上開輕型機車後，因經濟
    狀況不佳即未繼續付款，又需款恐急，竟意圖為自己不法之
    利益，於八十七年八月間某日在負欠此項動產擔保交易債務
    之情形下，在臺北市○○○路附近，將前開機車以總價三萬
    元出賣予姓名年籍不詳綽號「小陳」之人，致使債權人東元
    公司難於追索標的物而生損害於其合法權利。
二、丙○○因與已成年之配偶孫怡於八十七年三月至十月間因另
    犯詐欺案件，經本院於八十八年十一月十六日以八十八年度
    易字第一九一五號刑事判決判處有期徒刑一年六月（上訴後
    判決結果詳見事實三）。詎丙○○竟不知悛悔警惕，另行起
    意而與孫怡（大陸地區人民，由檢察官另案通緝中），共同
    基於意圖為自己不法之所有之犯意聯絡與行為分擔，推由丙
    ○○於八十八年十一月十六日晚間，至臺北縣中和市○○路
    四十二號七樓丙○○高中同學乙○○之住處，向乙○○佯稱
    香港一家車商積欠孫怡任職公司債務，孫怡擁有公司股權，
    為該車商之債權人，願以市價之半價即二十五萬元之價格，
    出售該車商質押予孫怡之全新豐田汽車一部予乙○○，運費
    及過戶手續都由伊處理，同年農曆年底可以交車云云，致乙
    ○○陷於錯誤答應購買，先於同年十二月八日在上址住處，
    交付現金十萬元予前來取款之丙○○及孫怡；復於同年月十
    二日，在臺北市○○路二０九號前，交付現金五萬元予丙○
    ○；再於同年月二十二日，自上海商業儲蓄銀行松山分行匯
    款十萬元至丙○○之中國國際商業銀行中山分行帳號000
    00000000號帳戶；同年十二月二十五日丙○○則依
    乙○○之要求書立收據一紙交付，丙○○及孫怡因此共詐得
    二十五萬元。嗣因乙○○遲遲未見丙○○將車輛交付，且避
    不見面，始知受騙。
三、丙○○與配偶孫怡另涉詐欺案件，經台灣台北地方號法院於
    八十八年十一月十六日以八十八年度易字第一九一五號刑事
    判決判處有期徒刑一年六月，上訴後，於本院以八十八年度
    上易字第五六○九號案件審理期間（該案嗣於八十九年二月
    二日判決撤銷原判決，仍判處有期徒刑一年六月確定），為
    掩飾其身分，竟與真實姓名年籍不詳自稱「王先生」之成年
    男子，共同基於偽造公印文以偽造國民身分證之概括犯意聯
    絡與行為分擔，於八十九年一月間某日，由丙○○提供其本
    人照片三張予「王先生」，以共三萬元之代價交由「王先生
    」於不詳處所連續偽造貼有丙○○照片之「陳勇聰」、「許
    育文」、「葉榮發」國民身分證各一張，並利用不知情之刻
    印店人員偽造內政部公印一個連續加蓋在偽造之「陳勇聰」
    、「許育文」、「葉榮發」國民身分證上而偽造公印文，再
    利用不知情之刻印店人員偽刻「陳勇聰」印章一枚，足以生
    損害於陳勇聰、許育文、葉榮發及內政部對於國民身分證製
    發管理之正確性。嗣丙○○復與「王先生」共同基於意圖為
    自己不法之所有而行使偽造國民身分證、偽造私文書以詐欺
    取財之概括犯意聯絡，由丙○○依「王先生」之指示，於八
    十九年五月九日持偽造之「陳勇聰」國民身分證一張及偽刻
    之「陳勇聰」印章一枚，前往臺北市○○○路○段三十六號
    臺北國際商業銀行儲蓄部（下稱臺北國際商業銀行），冒充
    係陳勇聰本人，申請活期儲蓄存款帳戶，並在申請書上偽造
    「陳勇聰」署押及印文各二枚、在「活期儲蓄存款存摺」封
    面內頁偽造「陳勇聰」署押及印文各一枚及在印鑑卡上偽造
    「陳勇聰」署押及印文各一枚，並將偽造之申請書、印鑑卡
    、偽造陳勇聰署押與印文之存摺連同偽造之「陳勇聰」國民
    身分證交予不知情之臺北國際商業銀行承辦人員而行使之，
    使不知情之臺北國際商業銀行承辦人員誤信係陳勇聰本人申
    請帳戶，而發給帳號第0000000000000號戶名
    「陳勇聰」活期儲蓄存款帳戶存摺一本及金融卡一張，足以
    生損害於陳勇聰及臺北國際商業銀行對於金融帳戶管理之正
    確性。丙○○復承前意圖為自己不法之所有而行使偽造國民
    身分證、偽造私文書以詐欺取財之概括犯意，於八十九年七
    月三十一日，持偽造之「陳勇聰」國民身分證一張及偽刻之
    「陳勇聰」印章一枚，前往高雄市○○區○○路二十二號高
    雄市監理處南區分處，冒充係陳勇聰本人辦理汽車駕駛執照
    遺失補發手續，並在「汽（機）車駕駛人審驗暨各項異動登
    記書」上偽造「陳勇聰」印文一枚及黏貼其本人照片一張，
    連同偽造之「陳勇聰」國民身分證及其本人照片一張交予承
    辦公務員審驗，致承辦公務員疏未注意該國民身分證有偽冒
    情事，經查對後補發貼有丙○○照片之「陳勇聰」名義「中
    華民國交通部製發汽車駕駛執照」一張予丙○○，丙○○因
    此詐得該汽車駕駛執照一張，足以生損害於陳勇聰及高雄市
    監理處南區分處對於汽車駕駛執照核發管理之正確性。丙○
    ○再承前概括犯意，於八十九年八月二十一日，持前開偽造
    之「陳勇聰」國民身分證及偽造之「陳勇聰」印章，前往臺
    北市○○○路○段一四一號匯通商業銀行民生分行（下稱匯
    通商業銀行），冒充係陳勇聰本人，申請活期儲蓄存款帳戶
    ，並在「匯通商業銀行存款相關服務性業務申請／約定書」
    上偽造「陳勇聰」署押一枚及印文二枚、在「活期儲蓄存款
    存摺」封面內頁偽造「陳勇聰」署押及印文各一枚及在印鑑
    卡上偽造「陳勇聰」署押及印文各二枚，並將偽造之申請書
    、印鑑卡及偽造陳勇聰署押與印文之存摺連連同偽造之「陳
    勇聰」國民身分證交予不知情之匯通商業銀行承辦人員而行
    使之，使不知情之匯通商業銀行承辦人員誤信係陳勇聰本人
    申請帳戶，而發給帳號第0000000000000號號
    戶名「陳勇聰」活期儲蓄存款存摺一本及金融卡一張，足以
    生損害於陳勇聰及匯通商業銀行對於金融帳戶管理之正確性
    。
四、丙○○因另犯詐欺案件，經本院於八十九年二月二日以八十
    八年度上易字第五六○九號判處有期徒刑一年六月確定，於
    執行時遭臺灣臺北地方法院檢察署通緝，為掩飾其身分，以
    便出入國境，遂與真實姓名年籍不詳自稱「王先生」之成年
    男子，承前共同意圖為自己不法之所有而行使偽造私文書以
    詐欺取財之概括犯意聯絡與行為分擔及收受贓物之犯意，於
    九十一年一月上旬某日，以十五萬元（起訴書誤載為十萬元
    ）代價委由「王先生」提供貼有其本人照片之他人名義國民
    身分證及中華民國護照。丙○○先收受「王先生」所交付來
    源不明之葉憶其國民身分證一張及利用不知情之刻印店人員
    偽刻之「葉憶其」印章一枚，嗣旋依「王先生」之指示，於
    九十年一月十一日持葉憶其國民身分證、偽造之「葉憶其」
    印章及其本人照片，前往臺北縣板橋市○○○路一九五之一
    號臺北縣板橋市第二戶政事務所，冒充係葉憶其本人辦理換
    發國民身分證手續，並在「換領國民身分證申請書」上偽造
    「葉憶其」署押一枚及印文二枚並黏貼其本人照片一張，連
    同葉憶其國民身分證及其本人照片一張交予承辦公務員審驗
    ，致承辦公務員疏未注意有偽冒情事，經查對後換發貼有丙
    ○○照片之「葉憶其」名義國民身分證一張，「王先生」並
    於翌日（十二日）指示不知情之羅周城以代理人身分，持偽
    造之「葉憶其」印章前往上址臺北縣板橋市第二戶政事務所
    ，在「委託書」上偽造「葉憶其」印文一枚後交付承辦公務
    員，代領上開貼有丙○○照片之葉憶其國民身分證一張，再
    交由「王先生」交付丙○○，丙○○因此詐得該國民身分證
    一張，均足以生損害於葉憶其及臺北縣板橋市第二戶政事務
    所對於國民身分證核發管理之正確性。丙○○復承前概括犯
    意，於取得貼有其照片之葉憶其國民身分證後，旋依「王先
    生」之指示，於同日（十二日）持上開葉憶其國民身分證前
    往臺北市○○區○○路一段二之二號外交部領事事務局，冒
    充係葉憶其本人，以葉憶其名義偽填「中華民國普通護照申
    請書」，並將其照片一張及上開葉憶其國民身分證正反面影
    本黏貼在申請書上，再將偽造之中華民國普通護照申請書交
    予外交部領事事務局承辦公務員，以辦理葉憶其名義之中華
    民國護照，致承辦公務員疏未注意有偽冒情事，查對後核發
    貼有丙○○照片之「葉憶其」中華民國護照予丙○○，丙○
    ○因此詐得該中華民國護照一本，丙○○隨即於同年月二十
    七日持上開葉憶其名義之中華民國護照由桃園縣中正國際機
    場出境，再於同年二月十二日持上開「葉憶其」中華民國護
    照由桃園縣中正國際機場入境，足以生損害於戶政機關對於
    國民身分證核發管理、外交部領事事務局對於護照核發管理
    及內政部警政署入出境管理局對於入出境管理之正確性與葉
    憶其。
五、嗣臺北市政府警察局保安警察大隊二中隊及信義分局警員循
    線發現遭通緝之丙○○在臺北市○○街十六號出沒，乃於九
    十年七月十日下午三時三十分許前往查緝，在上址適遇丙○
    ○，旋將之逮捕，並逕行搜索其身體，當場在其隨身攜帶之
    皮夾內扣得貼有丙○○照片之「葉憶其」國民身分證一張，
    及在其右腳所穿皮鞋鞋墊下扣得偽造之「許育文」、「葉榮
    發」國民身分證各一張，進而前往臺北市○○街十六號四樓
    之一丙○○租屋處搜索，在房間床鋪旁行李箱內扣得偽造之
    「陳勇聰」國民身分證一張、貼有丙○○照片之「陳勇聰」
    汽車駕駛執照一張、臺北國際商業銀行帳號第000000
    0000000號戶名「陳勇聰」活期儲蓄存款帳戶存摺一
    本及金融卡一張、貼有丙○○照片之「葉憶其」中華民國護
    照一本，而悉上情。
六、案經東元公司、乙○○告訴及臺北市政府警察局信義分局、
    臺北縣政府中和分局報告臺灣臺北地方法院檢察署檢察官偵
    查起訴
    理  由
壹、證據能力之認定
一、按檢察官、檢察事務官、司法警察官或司法警察逮捕被告、
    犯罪嫌疑人或執行拘提、羈押時，雖無搜索票，得逕行搜索
    其身體、隨身攜帶之物件、所使用之交通工具及其立即可觸
    及之處所，刑事訴訟法第一百三十條定有明文。查本案被告
    丙○○因另犯詐欺案件，經本院於八十九年二月二日以八十
    八年度上易字第五六０九號判處有期徒刑一年六月確定，於
    執行時遭臺灣臺北地方法院檢察署以八十九年五月三十一日
    甲○聰戊緝字第００一二八一號、甲○銘騰緝字第０００三
    五四號發布通緝，有臺灣高等法院被告前案紀錄表一份在卷
    可憑。臺北市政府警察局保安警察大隊二中隊及信義分局警
    員於九十年七月十日下午三時三十分許，在臺北市○○街十
    六號前緝獲被告丙○○時，曾就被告之身體進行搜索，當場
    在其隨身攜帶之皮夾內查獲上開葉憶其國民身分證一張，及
    在其右腳所穿皮鞋鞋墊下查獲偽造之「許育文」、「葉榮發
    」國民身分證各一張等情，業經證人即執行搜索警員陳豐盛
    於原審審理時結證甚詳（見原審卷 (二)第一００頁、第一
    ０三頁），並有臺北市政府警察局九十年七月十日扣押筆錄
    、臺北市政府警察局保安警察大隊扣押物品目錄表各一份存
    卷可佐（見原審九十年度急搜字第一號卷宗第五頁至第九頁
    ）。關於此部分之搜索，乃刑事訴訟法第一百三十條所規定
    逮捕被告時所得實施之附帶搜索，此部分搜索並無所謂事先
    聲請搜索票或事後陳報之問題，因此逮補被告而進行附帶搜
    索所扣得之葉憶其國民身分證一張、偽造之許育文及葉榮發
    國民身分證各一張，自有證據能力。至被告雖空言辯稱有兩
    張偽造之「許育文」、「葉榮發」國民身分證放在伊鞋子鞋
    墊底下，係其被帶往分局後，警員叫伊脫鞋子才找到的云云
    （見原審卷 (二)第第一０五頁），惟未舉出證明之方法，
    況且縱使上開葉憶其、許育文及葉榮發國民身分證係警員在
    分局搜索被告身體時始查獲，亦與刑事訴訟法第一百三十條
    逮捕被告時所得實施附帶搜索之規定相符，仍得據為本案之
    證據。
二、關於搜索臺北市○○街十六號四樓之一被告租屋處部分，被
    告另辯稱：警員盤查伊時，伊有告訴警員真實姓名，當時其
    因詐欺罪被通緝，但伊沒有逃跑，警員強押伊去問管理員其
    住幾樓，並從伊口袋拿房間鑰匙開門，警員是猜測伊住的地
    方可能有東西可以查，沒有搜索票就強行去搜索，是違法搜
    索云云。查臺北市政府警察局保安警察大隊二中隊及信義分
    局警員於九十年七月十日下午三時三十分許，進入臺北市○
    ○市○○街十六號四樓之一被告租屋處搜索扣得附表一所示
    之證件，嗣於同年月十七日始向原審陳報搜索結果，經原審
    於同年月二十三日以九十年度急搜字第一號裁定認執行搜索
    之人員於執行完畢後違反刑事訴訟法第一百三十一條第三項
    應於三日內陳報法院之強制規定，且無急迫情形，亦無相當
    理由，即對被告住宅逕行搜索，其逕行搜索於法不合，而裁
    定撤銷之，有原審上開裁定一件存卷可參。按刑事訴訟法於
    九十年一月十二日修正公佈，修正後第一百三十一條第一項
    、第三項、第四項規定：有下列情形之一者，檢察官、檢察
    事務官、司法警察官或司法警察，雖無搜索票，得逕行搜索
    住宅或其他處所：(一)因逮捕被告、犯罪嫌疑人或執行拘提
    、羈押，有事實足認被告或犯罪嫌疑人確實在內者。(二)因
    追躡現行犯或逮捕脫逃人，有事實足認現行犯或脫逃人確實
    在內者。(三)有明顯事實足信為有人在內犯罪而情形急迫者
    ；前二項搜索，由檢察官為之者，應於實施後三日內陳報該
    管法院；由檢察事務官、司法警察官或司法警察為之者，應
    於執行後三日內報告該管檢察署檢察官及法院。法院認為不
    應准許者，應於五日內撤銷之；第一項之搜索執行後未陳報
    該管法院或經法院撤銷者，審判時法院得宣告所扣得之物，
    不得作為證據。是依修正後規定，刑事訴訟法於第一百三十
    一條第一項之搜索執行後未陳報該管法院或經法院撤銷者，
    並非絕對排除其證據能力，依九十二年一月十四日修正公布
    同法第一百五十八條之四規定「除法律另有規定外，實施刑
    事訴訟程序之公務員因違背法定程序取得之證據，其有無證
    據能力之認定，應審酌人權保障及公共利益之均衡維護。」
    ，是以不合法定程序所取得之非供述證據，因其型態並未改
    變，是否不得作為認定犯罪之基礎，尚應考量違背法定程序
    之情節、違背法定程序之主觀意圖、侵害被告權益之種類及
    輕重、犯罪所生之危險或實害、禁止使用證據對於預防將來
    違法取得證據之效果、偵審人員如依法定程序有無發現該證
    據之必然性、證據取得之違法對被告訴訟上防禦不利益之程
    度等標準。查本案警員不合法定程序搜索被告上址租處所取
    得之證據為偽造之「陳勇聰」國民身分證、貼有被告照片之
    「陳勇聰」汽車駕駛執照、貼有被告照片之「葉憶其」中華
    民國護照、臺北國際商業銀行戶名「陳勇聰」活期儲蓄存款
    帳戶存摺一本及金融卡一張、匯通商業銀行戶名「陳勇聰」
    活期儲蓄存款存摺一本及金融卡一張，如該等證件、存摺、
    金融卡均係有計劃地以偽冒手段取得，將損害戶政機關、監
    理所、金融機構、外交部領事事務局對於各該證件、存摺、
    金融卡核發管理之正確性，嚴重危害社會安全及金融秩序，
    且影響之層面廣泛，況警員係在查緝遭通緝之被告，逕行搜
    索被告身體時，發現有偽造之國民身分證，進而前往被告租
    住搜索，足見警員搜索時並非惡意違法取證，參酌上揭標準
    ，為維護公共利益，應認警員此部分搜索而取得之證據縱未
    符合法定程序，仍有證據能力，而得作為不利被告之證據。
三、被告於本院九十五年一月五日審判期日，經合法傳喚，無正
    當之理由不到庭。其雖於九十五年一月十一日具狀，以：伊
    在外地工作，打電話回家才知錯記開庭時間為下午云云，然
    此非正當之理由，附此敘明。
貳、實體方面
一、犯罪事實之認定：
  (一)上訴人即被告丙○○對於犯罪事實一、三、四部分，於原審
    審理時均坦承不諱（見原審九十四年七月七日審判筆錄）；
    就犯罪事實二部分，僅否認有犯罪事實二之詐欺取財犯行，
    辯稱：伊是被孫怡利用，當初香港車子的事情是孫怡告訴伊
    的，要伊找人來買車子，與乙○○談車子的事情時，伊雖在
    場，但由孫怡跟乙○○說可以用半價買車子，乙○○錢亦交
    給孫怡，整件事都由孫怡處理云云。
  (二)經查：
1、犯罪事實一部分，業據被告於原審審理時坦承不諱（見原審
   九十四年七月七日審判筆錄），核與告訴人東元公司之代理
   人周心怡於原審審理時指訴之情節相符（見原審卷(一)第五十
   、五十一頁），復有分期付款購買約定書影本、東元公司客
   戶資料及繳款紀錄表各一份在卷可憑（見八十九年度偵字第
   一五0五四號卷第四頁、第四之一頁，原審卷(一)第五十三頁）
   ，足證被告此部分自白與事實相符，可以採信。從而，被告
   犯罪事實一部分之犯行，可以認定。
2、犯罪事實二部分，業據證人即告訴人乙○○於原審審理時結
   證：其與被告係高中同學，被告於八十八年十一月十六日晚
   間某時，至臺北縣中和市○○路四十二號七樓伊住處找伊聊
   天，被告稱香港一家車商積欠孫怡任職公司債務，孫怡擁有
   公司股權，為該車商之債權人，願以市價之半價即二十五萬
   元之價格，出售該車商質押予孫怡之全新豐田汽車一部予伊
   ，運費及過戶手續都由被告處理，同年農曆年底可以交車云
   云，其基於被告係高中同學，應可信賴，遂答應購買；第一
   次繳款係同年十二月八日，被告跟孫怡一起到其上址住處，
   伊與孫怡碰了面後，孫怡在樓下等，被告隨就伊上樓，其當
   場交付現金十萬元予被告，其與被告一起下樓時，孫怡還在
   樓下等，被告並與孫怡一起離開。第二次繳款係同年月十二
   日，在臺北市○○路二０九號前，伊交付現金五萬元予被告
   ；第三次於同年月二十二日，伊自上海商業儲蓄銀行松山分
   行匯款十萬元至被告中國國際商業銀行中山分行帳號000000
   00000號帳戶，其並於同年十二月二十五日要求被告書立收據
   一紙作為憑據，但後來遲遲未見被告將車輛交付，被告又避
   不見面，始發現受騙等語甚詳（見原審九十四年七月七日審
   判筆錄），並有上海商業儲蓄銀行八十八年十二月二十二日
   匯出匯款申請書、被告書立之收據影本各一紙附卷可稽（見
   八十九年度偵字第九二八九號卷第七、八頁），足見被告與
   另案被告孫怡均有參與其事，且響告訴人乙○○鼓吹購車者
   ，主要係被告，向告訴人乙○○收款者，亦為被告。
   況觀諸被告書立之收據記載內容為：「茲收到乙○○先生現
   金新台幣二十五萬元正，作為代購車輛之款項，特立此據以
   供憑證。收款人：丙○○1999.12.25」，益徵告訴人乙○○
   前後交付共二十五萬元，確由被告收受，且款項係用於代購
   車輛。則被告辯稱係孫怡跟乙○○說可以用半價買車子，乙
   ○○錢亦交給孫怡，整件事都由孫怡處理云云，不足採信。
   從而，被告犯罪事實二部分之犯行，可以認定。被告於辯論
   終結後九十五年一月十一日始具狀聲請傳喚孫怡作證，證明
   購車係孫怡所為，警察查扣之證物係孫怡所有云云，惟本案
   事證已明，本院認無傳喚孫怡（按：孫怡係大陸地區人民，
   現另案經台灣台北地方法院檢察署檢察官於九十一年四月四
   日以九十一年甲○茂戊緝字第九九九號、九十一年五月二十
   七日以九十一年甲○茂稱緝字第一七０六號通緝中）作證之
   必要。
3、犯罪事實三部分，業據被告於原審審理時坦承不諱（見原審
   九十四年七月七日審判筆錄），核與證人陳勇聰於原審審理
   時結證之情節相符（見原審卷(一)第一一０至一一二頁），復
   有臺北國際商業銀行九十年八月二十八日北商銀營字第01963
   號函暨帳戶申請資料；匯通商業銀行九十年八月三日匯字民
   生第23號函暨存款相關服務性業務申請／約定書、印鑑卡；
   高雄市監理處南區分處九十四年一月二十六日高市監南三字
   第0940000081號函暨汽（機）車駕駛人審驗暨各項異動登記
   書各一份附卷可佐（見九十年度偵字第一四八一三3號卷第一
   0四至一0八頁、第一七二頁至第一七三頁，原審卷第一三九
   頁至第一四一頁），並有黏貼被告照片之「陳勇聰」、「許
   育文」、「葉榮發」國民身分證、黏貼被告照片之「陳勇聰
   」汽車駕駛執照各一張扣案可資佐證。而扣案黏貼被告照片
   之「陳勇聰」、「許育文」、「葉榮發」國民身分證各一張
   ，經原審送請內政部警政署刑事警察局鑑定結果：「陳勇聰
   」、「許育文」、「葉榮發」國民身分證上「內政部印」、
   國旗圖案、印刷字跡均與樣張不相符，均係偽造，此有內政
   部警政署刑事警察局九十三年十二月二十八日刑鑑字第○九
   三○二二四六四一號鑑驗通知書一份存卷可按（見原審卷
   (二)第一二六頁至第一三四頁），足見扣案黏貼被告照片之「
   陳勇聰」、「許育文」、「葉榮發」國民身分證均係偽造之
   國民身分證，起訴書誤載為變造之國民身分證，應予更正。
   是由上開書證及扣案之國民身分證、汽車駕駛執照等物證，
   足茲擔保被告之自白與事實相符，可以採信。被告犯罪事實
   三部分之犯行，亦可認定。
4、犯罪事實四部分，業據被告於原審審理時坦承不諱（見原審
   九十四年七月七日審判筆錄），復有臺北縣板橋市第二戶政
   事務所九十四年二月二十三日北縣板二戶字第０九四０００
   一二六四號函暨換領國民身分證申請書與委託書、外交部領
   事事務局九十三年二月十二日領一字第０九三０一０二六六
   八○函暨中華民國護照申請書、入出境查詢結果表各一份附
   卷可佐（見原審卷(二)第一四六頁至第一四八頁、原審卷(一)第
   二二○頁至第二二三頁），並有黏貼被告照片之「葉憶其」
   國民身分證一張及中華民國護照一本扣案可資佐證。又扣案
   黏貼被告照片之「葉憶其」國民身分證經原審送請內政部警
   政署刑事警察局鑑定結果：「葉憶其」國民身分證上「內政
   部印」、國旗圖案、印刷字體均與樣張相符，應為真實，有
   上開鑑驗通知書可參，益徵扣案「葉憶其」國民身分證確係
   被告冒充葉憶其本人，向戶政機關換領核發之國民身分證。
   是由上開書證及扣案之國民身分證、中華民國護照等物證，
   足茲擔保被告之自白與事實相符，可以採信。從而，被告犯
   罪事實四部分之犯行，亦可認定。
5、綜上所述，本案事證明確，被告上揭犯行均堪認定，應予依
   法論科。
二、論罪科刑之法律適用：
    核被告所為，就犯罪事實一部分，係犯動產擔保交易法第三
    十八條動產擔保交易之債務人，意圖不法利益，將標的物出
    賣，致生損害於債權人罪；就犯罪事實二部分，係犯刑法第
    三百三十九條第一項詐欺取財罪；就犯罪事實三部分，係犯
    刑法第二百十八條偽造公印文罪、第二百十六條、第二百十
    二條之行使偽造國民身分證罪、第二百十條之行使偽造私文
    書罪、第三百三十九條第一項詐欺取財罪；就犯罪事實四部
    分，係犯刑法第二百十六條、第二百十條之行使偽造私文書
    罪、第三百三十九條第一項詐欺取財罪。關於犯罪事實四部
    分，公訴人九十三年三月五日補充理由書誤載貼有被告照片
    之「葉憶其」國民身分證係變造之國民身分證，實則該國民
    身分證乃被告向戶政機關換領而核發之真正國民身分證，已
    如前述，則起訴書論罪法條欄誤載被告涉犯護照條例第二十
    三條，應予更正刪除；又起訴書犯罪事實誤載貼有被告照片
    之「陳勇聰」國民身分證係變造之國民身分證，應予更正。
    被告推由真實姓名年籍不詳自稱「王先生」之成年男子利用
    不知情之刻印店人員偽造「內政部印」公印之行為，為偽造
    公印文之階段行為；被告推由「王先生」偽造「陳勇聰」國
    民身分證後持以行使，偽造之低度行為為行使之高度行為所
    吸收；被告推由「王先生」利用不知情之刻印店人員偽造「
    陳勇聰」印章，而後被告在臺北國際商業銀行活期儲蓄存款
    帳戶申請書上偽造「陳勇聰」署押及印文、在「臺北國際商
    業銀行活期儲蓄存款存摺」封面內頁偽造「陳勇聰」署押及
    印文及在臺北國際商業銀行印鑑卡上偽造「陳勇聰」署押及
    印文、在「汽（機）車駕駛人審驗暨各項異動登記書」上偽
    造「陳勇聰」印文、在「匯通商業銀行存款相關服務性業務
    申請／約定書」偽造「陳勇聰」署押及印文、在「匯通商業
    銀行活期儲蓄存款存摺」封面內頁偽造「陳勇聰」署押及印
    文、在匯通商業銀行印鑑卡上偽造「陳勇聰」署押及印文、
    被告推由「王先生」利用不知情之刻印店人員偽造「葉憶其
    」印章後，推由「王先生」利用不知情之羅周城在「委託書
    」上偽造「葉憶其」印文而偽造私文書後交予承辦公務員，
    其偽造印章、印文之行為係偽造私文書之部分行為，被告偽
    造私文書後復持以行使，其偽造之低度行為為行使之高度行
    為所吸收，均不另論罪。就犯罪事實二部分，被告與另案被
    告孫怡，有犯意之聯絡與行為之分擔，為共同正犯；就犯罪
    事實三、四部分，被告與真實姓名年籍不詳自稱「王先生」
    之成年男子，有犯意之聯絡與行為之分擔，為共同正犯。就
    犯罪事實三、四部分，被告推由「王先生」利用不知情之刻
    印店人員偽造「內政部印」、「陳勇聰」、「葉憶其」印章
    ，及利用不知情之羅周城偽造「委託書」向戶政機關理取貼
    有被告照片之「葉憶其」國民身分證，係屬間接正犯。被告
    前後多次偽造公印文、行使偽造國民身分證、行使偽造私文
    書及詐欺取財之犯行，時間緊接，手法相同，各觸犯構成要
    件相同之罪名，為連續犯，各以一連續偽造公印文、連續行
    使偽造國民身分證、連續行使偽造私文書及連續詐欺取財罪
    論，並加重其刑。被告所犯連續偽造公印文罪、連續行使偽
    造國民身分證罪、連續行使偽造私文書、連續詐欺取財罪及
    收受贓物罪間，有方法結果之牽連犯關係，應依刑法第五十
    五條規定從犯行次數較多而情節較重之連續偽造私文書罪處
    斷。被告所犯上開動產擔保交易法第三十八條之罪及連續偽
    造私文書罪，犯意個別，罪名互殊，應分論併罰之。公訴人
    起訴之事實雖未敘及犯罪事實三被告推由「王先生」偽造公
    印及公印文之犯行、在臺北國際商業銀行及匯通商業銀行「
    活期儲蓄存款存摺」封面內頁偽造「陳勇聰」署押及印文後
    行使之犯行、持偽造之「陳勇聰」國民身分證及印章，前往
    高雄市監理處南區分處，冒充係陳勇聰本人辦理汽車駕駛執
    照遺失補發手續而行使偽造私文書及詐欺取財之犯行；犯罪
    事實四，被告先收受「王先生」所交付來源不明之葉憶其國
    民身分證及偽造之「葉憶其」印章後，前往臺北縣板橋市第
    二戶政事務所，冒充係葉憶其本人辦理換發國民身分證手續
    ，及推由「王先生」利用不知情之羅周城在「委託書」上偽
    造「葉憶其」印文而偽造私文書後交予承辦公務員代領貼有
    被告照片之「葉憶其」國民身分證而偽造私文書及詐欺取財
    之犯行，惟被告此等犯行與經起訴且成罪之部分既具有連續
    犯及牽連犯之裁判上一罪關係，本院自應併予審究。
四、公訴意旨另以：(一)被告於八十九年間持變造之陳勇聰身分證
    ，向太平洋崇光百貨公司（下稱崇光百貨公司）掛失原屬許
    麗慧所有之ＳＯＧＯ記帳卡，申請補發而取得另一張許麗慧
    名義之ＳＯＧＯ記帳卡後，即推由姓名不詳之人，自八十九
    年八月三日起至同年九月二日止，連續九次以持前揭記帳卡
    記帳消費共計二十三萬七千九百四十五元，並在記帳卡簽帳
    單上之顧客簽名欄內偽簽「Ｘ‧Ｌ‧Ｈ」署名，共計十八枚
    （含客戶存根聯及商店存根聯上由客戶存根聯複寫部分之署
    名各一枚），以表示許麗慧確認交易標的及金額，及向發卡
    公司簽帳消費之意，以作為特約商店向發卡公司請款之用，
    而偽造記帳卡之簽帳單共計十八張（含客戶存根聯及商店存
    根聯），並將偽造完成之簽帳單中之商店存根聯交付予特約
    商店人員，以供核對該信用卡背面之「Ｘ‧Ｌ‧Ｈ」署名而
    行使之，致使特約商店人員誤認係許麗慧本人消費而陷於錯
    誤，足以生損害於持卡人許麗慧之利益及發卡公司、依約與
    持卡人交易之特約商店確認持卡人身分之正確性。而自八十
    九年十月二日起，被告丙○○等人復持偽造之蕭東連身分證
    ，以不詳之方法取得蕭東連本人所申辦之臺新銀行生活信用
    卡及花旗銀行信用卡後，推由不詳姓名之人，連續三十八次
    至各特約商店刷卡消費，至九十年五月三十日止，共計消費
    六十九萬七千三百四十八元（如附表三所示），並在信用卡
    簽帳單上之顧客簽名欄內偽簽「東連」或「Ｐhilp蕭」之署
    名，共計七十六枚（含客戶存根聯及商店存根聯上由客戶存
    根聯複寫部分之署名各一枚），以表示蕭東連確認交易標的
    及金額，及向發卡銀行簽帳消費之意，以作為特約商店向發
    卡銀行請款之用，而偽造信用卡之簽帳單共計七十六張（含
    客戶存根聯及商店存根聯），並將偽造完成之簽帳單中之商
    店存根聯交付予特約商店人員，以供核對該信用卡背面之蕭
    東連署名而行使之，致使特約商店人員誤認係蕭東連本人消
    費而陷於錯誤，足以生損害於持卡人蕭東連之利益及發卡銀
    行、依約與持卡人交易之特約商店確認持卡人身分之正確性
    。(二)丙○○復承前開偽造私文書之概括犯意，於九十年五月
    八日，持換貼自己照片所變造之鄭亨平身分證，至設於高雄
    縣鳳林四路一二二號之台灣電店股份有限公司，以代理人之
    身分，持偽造之林熙雄身分證，冒用林熙雄之名義，填寫行
    動電話服務申請書及同意書各三份，並偽造林熙雄之署名及
    畫押，向臺灣大哥大股份有限公司申請門號為000000
    0000號、0000000000號及00000000
    00號之行動電話使用，足生損害於電信公司對電話管理之
    正確性及林熙雄之權益，因認被告涉犯刑法第二百十六條、
    第二百十二條之行使偽造及變造國民身分證罪嫌、第二百十
    條之行使偽造私文書罪嫌、第三百三十九條第一項詐欺取財
    罪嫌。
    經查：
  (一)按犯罪事實應依證據認定之，無證據不得認定其犯罪事實；
    不能證明被告犯罪者，應諭知無罪之判決，刑事訴訟法第一
    百五十四條第二項及第三百零一條第一項前段分別定有明文
    。次按認定不利於被告之事實須依積極證據，苟積極證據不
    足為不利於被告事實之認定時，即應為有利於被告之認定（
    最高法院三十年臺上字第八一六號判例意旨參照）。
  (二)本件公訴人認被告涉犯上揭犯行，係以告訴人許麗慧、蕭東
    連之指述、證人吳麗山、張建興、洪英儒之證述、太平洋Ｓ
    ＯＧＯ百貨公司簽帳單影本九紙、如附表三所示之簽帳單影
    本、台灣大哥大股份有限公司行動電話服務申請書、同意書
    、林熙雄身分證、健保卡影本及鄭亨平身分證影本各三份及
    ＳＩＭ卡三片等，資為論據。訊據被告堅決否認其事，辯稱
    ：伊沒有拿陳勇聰的身分證去申請補發許麗慧的記帳卡，也
    沒有盜刷記帳卡；其不知道「王先生」有把伊的照片拿去做
    蕭東連的身分證，也沒有盜刷蕭東連的信用卡；伊沒有去申
    請行動電話門號，是「王先生」申請好之後才拿林熙雄、鄭
    亨平的身分證給伊，叫伊幫忙開卡等語。
  (三)經查：
 1、參以告訴人許麗慧、蕭東連之指述、證人吳麗山、張建興之
    證述、太平洋ＳＯＧＯ百貨公司簽帳單影本九紙及如附表三
    所示之簽帳單影本，雖可證明告訴人許麗慧原有之ＳＯＧＯ
    記帳卡遭人冒用盜刷、告訴人蕭東連遭人偽造國民身分證及
    盜刷信用卡、證人吳麗山及張建興遭人偽造國民身分證等事
    實，然告訴人許麗慧、蕭東連之指述、證人吳麗山、張建興
    均陳稱不認識被告，亦未將證件或信用卡交予被告，且亦無
    積極證據足證上開簽帳單係被告所偽簽，尚難遽認被告有冒
    名申請補發許麗慧之太平洋ＳＯＧＯ百貨公司記帳卡後持以
    盜刷、偽造蕭東連國民身分證及盜刷蕭東連信用卡（如附表
    三所示）之犯行。
 2、查扣案臺灣大哥大股份有限公司行動電話服務申請書三紙，
    經本院送請內政部警政署刑事警察局鑑定結果認送鑑申請書
    三紙其上可資比對指紋一枚，經鑑定結果，與原審當庭採集
    之被告十指指紋卡指紋不符，經輸入電腦比對，亦未發現相
    符者，此有內政部警政署刑事警察局九十三年十二月二十八
    日刑鑑字第○九三○二二四六四一號鑑驗通知書一份存卷可
    按（見原審卷 (二)第一二六頁至第一三四頁），是以尚難
    認定該三紙申請書係被告所偽填申請。又參以臺灣大哥大股
    份有限公司門號0000000000號、0000000
    000號及0000000000號之行動電話門號申請資
    料所附之鄭亨平、林熙雄國民身分證影本，其上照片均非被
    告，則尚難遽認上開行動電話門號係被告所冒名申辦。
 3、此外，復查無其他積極證據足資證明被告有公訴人所指之前
    揭行使偽造及變造國民身分證、行使偽造私文書、第三百三
    十九條第一項詐欺取財犯行，為公訴人認此部分犯行與上揭
    論罪科刑部分有連續犯之裁判上一罪關係，爰不另為無罪之
    諭知。
五、原審以被告罪證明確，適用動產擔保交易法第三十八條，刑
    法第十一條前段、第二十八條、第五十六條、第二百十六條
    、第二百十條、第二百十二條、第二百十八條、第三百三十
    九條第一項、第五十五條、第五十一第五款、第三十八條第
    一項第二款、第三款、第二百十九條，罰金罰鍰提高標準條
    例第一條前段之規定，並審酌被告因經濟狀況不佳又需款恐
    急而起違反動產擔保交易法部分犯罪之動機、目的係為籌措
    金錢花用，而將未繳清款項之機車出賣他人；次審酌被告與
    配偶孫怡共同利用高中同學乙○○對其之信任，而向乙○○
    詐得二十五萬元，於犯罪後復飾詞圖卸，並無悔意；再審酌
    被告與已成年之配偶孫怡於八十七年三月至十月間因另犯詐
    欺案件，經原審法院於八十八年十一月十六日以八十八年度
    易字第一九一五號刑事判決判處有期徒刑一年六月，上訴後
    ，經本院於八十九年二月二日以八十八年度上易字第五六０
    九號判決撤銷原判決，仍判處有期徒刑一年六月確定，有本
    院被告全國前案紀錄表一件在卷可按，其於先前所犯詐欺案
    件經原審法院判處有期徒刑一年六月後，仍不知悛悔警惕，
    復另行起意詐欺告訴人乙○○，且於判決確定後執行時經通
    緝分證，為掩飾其身分，仍不知悔改而連續為犯罪事實三、
    四所示之犯行，惡行非輕；其智識程度為二年制專科學校畢
    業，雖就犯罪事實一、三、四部分坦承犯行，於原審審理期
    間已與告訴人東元公司達成和解，清償部分金額，有和解書
    一紙存卷可憑（見原審卷(一)第九十六頁），惟其所為上揭犯
    行，危害社會安全及金融秩序程度非輕等一切情狀，並審酌
    被告犯罪之動機、目的、手段、所生之危害、所得之利益、
    犯後坦承犯行等一切情狀，就其所犯違反動產擔保交易法罪
    處有期徒刑三月，所犯行使偽造私文書罪，量處有期徒刑二
    年二月，並定應執行刑有期徒刑二年四月。如附表一編號一
    所示貼有丙○○照片之偽造「陳勇聰」、「許育文」、「葉
    榮發」國民身分證各一張，為被告所有供犯罪所用或供犯罪
    預備之物，爰依刑法第三十八條第一項第二款規定均宣告沒
    收之；如附表一編號二所示臺北國際商業銀行帳號第000
    0000000000號戶名「陳勇聰」活期儲蓄存款帳戶
    存摺一本及金融卡一張、貼有丙○○照片之葉憶其國民身分
    證一張、「陳勇聰」中華民國交通部製發汽車駕駛執照一張
    、貼有被告照片之「葉憶其」中華民國護照一本，均係因被
    告犯罪所得之物，爰依刑法第三十八條第一項第三款規定均
    宣告沒收之；如附表一編號三至七所示臺北國際商業銀行帳
    戶申請書上偽造之「陳勇聰」署押及印文各二枚、印鑑卡上
    偽造之「陳勇聰」署押及印文各一枚、偽造之「內政部印」
    、「陳勇聰」、「葉憶其」印章各一枚、「汽（機）車駕駛
    人審驗暨各項異動登記書」上偽造之「陳勇聰」印文一枚、
    「匯通商業銀行存款相關服務性業務申請／約定書」上偽造
    之「陳勇聰」署押一枚及印文二枚、印鑑卡上偽造之「陳勇
    聰」署押及印文各二枚、「換領國民身分證申請書」上偽造
    之「葉憶其」署押一枚及印文二枚、「委託書」上偽造之「
    葉憶其」印文一枚，均係偽造之印章、印文、署押，俱如前
    述，爰均依刑法第二百十九條規定均宣告沒收之。至偽造之
    臺北國際商業銀行帳戶申請書及印鑑卡、「汽（機）車駕駛
    人審驗暨各項異動登記書」、「匯通商業銀行存款相關服務
    性業務申請／約定書」及印鑑卡、「換領國民身分證申請書
    」、「委託書」、「中華民國護照申請書」，雖均係被告供
    犯罪所用之物，然業經被告行使交付予各該行政機關或銀行
    ，由該等機關或銀行保管，非屬被告所有，爰不為沒收之諭
    知。至扣案如附表二所示之物，與本案構成要件事實並無關
    聯性，無從據為本案之證據，爰不為沒收之諭知。經核其認
    定事實、適用法律，均無不合，量刑及所定執行刑亦甚允洽
    。檢察官循告訴人乙○○之請求，以︰「一、於八十八年十
    一月二十日，丙○○基於為自己不法所有之意圖，在妻子孫
    怡（另案通緝中）之陪同下，向友人乙○○佯稱可以半價約
    二十五萬元之價格，出售自香港所進口之新車一部，致乙○
    ○因而陷於錯誤答應購買，而於同年十二月八日、十二日，
    分別交付十萬元及五萬元之現金予丙○○，於同年月二十二
    日，再匯款十萬元至丙○○設於中國商業銀行帳號0000
    0000000號之帳戶，共計受騙二十五萬元。被告既係
    故意騙告訴人二十五萬元，其行為已構成刑法第三百三十九
    條第一項之罪。原審輕縱量刑，僅科處九月有期徒刑。」等
    情，提起上訴，並經檢察官於本院九十五年一月五日審判時
    表明上訴範圍為「針對被害人乙○○被詐欺部分請求上訴而
    已，因為量刑太輕。」，至於上訴書記載判處被告有期徒刑
    九月，據告訴人乙○○於本院九十四年十一月七日行準備程
    序時陳稱：「他（指被告）騙好幾個人，就我的部分算起來
    是九個月。」云云。惟原審就被告所犯連續行使偽造私文書
    罪部分（詐欺告訴人乙○○部分與行使偽造私文書罪有裁判
    上一罪之關係），量處被告有期徒刑二年二月，罪刑尚屬相
    當，檢察官循告訴人乙○○之請求，指為量刑過輕，上訴為
    無理由；被告上訴意旨，否認部分犯罪及就違反動產擔保交
    易法部分以已和解為由，執以指摘原判決不當，惟關於違反
    動產擔保交易法已和解部分，原審業已審酌，被告否認犯罪
    部分，為不可採，被告上訴，亦為無理由，均應予駁回。
五、被告經合法傳喚，無正當之理由不到庭，爰不待其陳述逕行
    判決。
據上論斷，應依刑事訴訟法第三百六十八條、第三百七十一條，
判決如主文。
本案經檢察官吳國南到庭執行職務。
中    華    民    國    95    年    1     月    19    日
                  刑事第十八庭  審判長法  官  吳昭瑩
                                      法  官  楊貴雄
                                      法  官  李英勇
以上正本證明與原本無異。
關於行使偽造私文書罪部分如不服本判決應於收受送達後十日內
向本院提出上訴書狀，其未敘述上訴之理由者並得於提起上訴後
十日內向本院補提理由書（均須按他造當事人之人數附繕本）。
其他不得上訴。
                                      書記官  李信穎
中    華    民    國    95    年    1     月    23    日
附錄本案論罪科刑法條全文：
動產擔保交易法第三十八條
 (處分標的物之處罰)
動產擔保交易之債務人，意圖不法之利益，將標的物遷移、出賣、出質、
移轉、抵押或為其他處分，致生損害於債權人者，處三年以下有期徒刑、
拘役或科或併科六千元以下之罰金。
刑法第二百十二條
偽造、變造護照、旅券、免許證、特許證及關於品行、能力、服
務或其他相類之證書、介紹書，足以生損害於公眾或他人者，處
一年以下有期徒刑、拘役或三百元以下罰金。
刑法第二百十條
 (偽造變造私文書罪)
偽造、變造私文書，足以生損害於公眾或他人者，處五年以下有
期徒刑。
刑法第二百十六條
 (行使偽造變造或登載不實之文書罪)
行使第二百十條至第二百十五條之文書者，依偽造、變造文書或
登載不實事項或使登載不實事項之規定處斷。
刑法第二百十八條
偽造公印或公印文者，處五年以下有期徒刑。
盜用公印或公印文，足以生損害於公眾或他人者，亦同。
附表一：
一、貼有丙○○照片之偽造「陳勇聰」、「許育文」、「葉榮發
    」國民身分證各一張。
二、臺北國際商業銀行帳號第0000000000000號戶
    名「陳勇聰」活期儲蓄存款帳戶存摺一本及金融卡一張、貼
    有丙○○照片之葉憶其國民身分證一張、「陳勇聰」中華民
    國交通部製發汽車駕駛執照一張、貼有被告照片之「葉憶其
    」中華民國護照一本。
三、臺北國際商業銀行帳戶申請書上偽造之「陳勇聰」署押及印
    文各二枚、印鑑卡上偽造之「陳勇聰」署押及印文各一枚。
四、偽造之「內政部印」、「陳勇聰」、「葉憶其」印章各一枚
    。
五、「汽（機）車駕駛人審驗暨各項異動登記書」上偽造之「陳
    勇聰」印文一枚。
六、「匯通商業銀行存款相關服務性業務申請／約定書」上偽造
    之「陳勇聰」署押一枚及印文二枚、印鑑卡上偽造之「陳勇
    聰」署押及印文各二枚。
七、「換領國民身分證申請書」上偽造之「葉憶其」署押一枚及
    印文二枚、「委託書」上偽造之「葉憶其」印文一枚。
附表二：
┌───┬────────────────┬─────┐
│編  號│品                            名│數量      │
├───┼────────────────┼─────┤
│  一  │美國運通公司信用卡              │五張      │
├───┼────────────────┼─────┤
│  二  │美國運通公司信用卡半成品        │十張      │
├───┼────────────────┼─────┤
│  三  │美國運通公司信用卡膠膜          │五張      │
├───┼────────────────┼─────┤
│  四  │花旗銀行大來卡                  │二張      │
├───┼────────────────┼─────┤
│  五  │台新銀行信用卡半成品            │二張      │
├───┼────────────────┼─────┤
│  六  │中國信託銀行信用卡半成品        │七張      │
├───┼────────────────┼─────┤
│  七  │臺胞證                          │一本      │
├───┼────────────────┼─────┤
│  八  │身分證                          │九張      │
├───┼────────────────┼─────┤
│  九  │身分證半成品                    │四十七張  │
├───┼────────────────┼─────┤
│  十  │證件膠膜                        │三十二張  │
├───┼────────────────┼─────┤
│十一  │調查局北機組工作證              │一張      │
├───┼────────────────┼─────┤
│十二  │身分證之鋼印                    │一枚      │
├───┼────────────────┼─────┤
│十三  │行動電話申請書                  │三張      │
├───┼────────────────┼─────┤
│十四  │行動電話ＳＩＭ卡                │三張      │
└───┴────────────────┴─────┘
附表三：
┌──┬────┬────┬─────┬─────┐
│編號│時  間  │犯罪地點│卡    號  │消費金額  │
│    │        │特約商店│          │（新臺幣）│
├──┼────┼────┼─────┼─────┤
│一  │八十九年│金太皇復│臺新銀行  │八千零八元│
│    │十月二日│興店    │四五七九六│          │
│    │        │        │一○一二七│          │
│    │        │        │九二九三○│          │
│    │        │        │四        │          │
├──┼────┼────┼─────┼─────┤
│二  │八十九年│金太皇復│臺新銀行  │二千四百元│
│    │十月二日│興店    │四五七九六│元        │
│    │        │        │一○一二七│          │
│    │        │        │九二九三○│          │
│    │        │        │四        │          │
├──┼────┼────┼─────┼─────┤
│三  │八十九年│新光三越│臺新銀行  │二萬三千四│
│    │十月二十│百貨股份│四五七九六│百九十元  │
│    │二      │有限公司│一○一二七│          │
│    │        │        │九二九三○│          │
│    │        │        │四        │          │
├──┼────┼────┼─────┼─────┤
│四  │八十九年│新光三越│臺新銀行  │二萬一千七│
│    │十月二十│百貨股份│四五七九六│百六十二元│
│    │二日    │有限公司│一○一二七│          │
│    │        │        │九二九三○│          │
│    │        │        │四        │          │
│    │        │        │          │          │
├──┼────┼────┼─────┼─────┤
│五  │八十九年│新光三越│臺新銀行  │二萬三千四│
│    │十月二十│百貨股份│四五七九六│百九十元  │
│    │二日    │有限公司│一○一二七│          │
│    │        │        │九二九三○│          │
│    │        │        │四        │          │
│    │        │        │          │          │
├──┼────┼────┼─────┼─────┤
│六  │八十九年│新光三越│臺新銀行  │一萬五千九│
│    │十月二十│百貨股份│四五七九六│百七十五元│
│    │二日    │有限公司│一○一二七│          │
│    │        │        │九二九三○│          │
│    │        │        │四        │          │
│    │        │        │          │          │
├──┼────┼────┼─────┼─────┤
│七  │九十年五│大葉高島│花旗銀行  │五千二百元│
│    │月二十二│屋百貨公│三六四一七│          │
│    │日      │司      │九六四三○│          │
│    │        │        │○○一○  │          │
│    │        │        │          │          │
│    │        │        │          │          │
├──┼────┼────┼─────┼─────┤
│八  │九十年五│瀚翔興業│花旗銀行  │七千四百八│
│    │月二十二│股份有限│三六四一七│十元      │
│    │日      │公司    │九六四三○│          │
│    │        │        │○○一○  │          │
│    │        │        │          │          │
├──┼────┼────┼─────┼─────┤
│九  │九十年五│新光三越│花旗銀行  │三萬四千二│
│    │月二十二│百貨股份│三六四一七│百元      │
│    │日      │有限公司│九六四三○│          │
│    │        │        │○○一○  │          │
│    │        │        │          │          │
├──┼────┼────┼─────┼─────┤
│十  │九十年五│大葉高島│花旗銀行  │六萬八千六│
│    │月二十二│屋百貨公│三六四一七│百元      │
│    │日      │司      │九六四三○│          │
│    │        │        │○○一○  │          │
│    │        │        │          │          │
├──┼────┼────┼─────┼─────┤
│十一│九十年五│大葉高島│花旗銀行  │五千二百五│
│    │月二十三│屋百貨公│三六四一七│十四元    │
│    │日      │司      │九六四三○│          │
│    │        │        │○○一○  │          │
│    │        │        │          │          │
├──┼────┼────┼─────┼─────┤
│十二│九十年五│大葉高島│花旗銀行  │二萬零三十│
│    │月二十三│屋百貨公│三六四一七│元        │
│    │日      │司      │九六四三○│          │
│    │        │        │○○一○  │          │
│    │        │        │          │          │
├──┼────┼────┼─────┼─────┤
│十三│九十年五│大葉高島│花旗銀行  │五萬八千八│
│    │月二十三│屋百貨公│三六四一七│百元      │
│    │日      │司      │九六四三○│          │
│    │        │        │○○一○  │          │
│    │        │        │          │          │
├──┼────┼────┼─────┼─────┤
│十四│九十年五│天廚菜館│花旗銀行  │二千七百十│
│    │月二十四│有限公司│三六四一七│三元      │
│    │日      │        │九六四三○│          │
│    │        │        │○○一○  │          │
│    │        │        │          │          │
├──┼────┼────┼─────┼─────┤
│十五│九十年五│中國力霸│花旗銀行  │六千一百七│
│    │月二十四│股份有限│三六四一七│十四元    │
│    │日      │公司    │九六四三○│          │
│    │        │        │○○一○  │          │
│    │        │        │          │          │
├──┼────┼────┼─────┼─────┤
│十六│九十年五│新光三越│花旗銀行  │九千四百零│
│    │月二十二│百貨信義│三六四一七│三元      │
│    │日      │分公司  │九六四三○│          │
│    │        │        │○○一○  │          │
│    │        │        │          │          │
├──┼────┼────┼─────┼─────┤
│十七│九十年五│上閤屋餐│花旗銀行  │一萬元    │
│    │月二十五│廳有限公│三六四一七│          │
│    │日      │司      │九六四三○│          │
│    │        │        │○○一○  │          │
│    │        │        │          │          │
├──┼────┼────┼─────┼─────┤
│十八│九十年五│奇哥股份│花旗銀行  │一萬零一百│
│    │月二十五│有限公司│三六四一七│八十九元  │
│    │日      │        │九六四三○│          │
│    │        │        │○○一○  │          │
│    │        │        │          │          │
├──┼────┼────┼─────┼─────┤
│十九│九十年五│中國力霸│花旗銀行  │七萬七千五│
│    │月二十九│股份有限│三六四一七│百八十元  │
│    │日      │公司    │九六四三○│          │
│    │        │        │○○一○  │          │
│    │        │        │          │          │
├──┼────┼────┼─────┼─────┤
│廿  │九十年五│大葉高島│花旗銀行  │一萬五千六│
│    │月二十六│屋百貨公│三六四一七│百四十元  │
│    │日      │司      │九六四三○│          │
│    │        │        │○○一○  │          │
│    │        │        │          │          │
├──┼────┼────┼─────┼─────┤
│廿一│九十年五│大葉高島│花旗銀行  │二千五百三│
│    │月二十七│屋百貨公│三六四一七│十元      │
│    │日      │司      │九六四三○│          │
│    │        │        │○○一○  │          │
│    │        │        │          │          │
├──┼────┼────┼─────┼─────┤
│廿二│九十年五│大葉高島│花旗銀行  │五千二百零│
│    │月二十七│屋百貨公│三六四一七│二元      │
│    │日      │司      │九六四三○│          │
│    │        │        │○○一○  │          │
│    │        │        │          │          │
├──┼────┼────┼─────┼─────┤
│廿三│九十年五│大葉高島│花旗銀行  │一萬一千九│
│    │月二十七│屋百貨公│三六四一七│百六十八元│
│    │日      │司      │九六四三○│          │
│    │        │        │○○一○  │          │
│    │        │        │          │          │
├──┼────┼────┼─────┼─────┤
│廿四│九十年五│統一生活│花旗銀行  │一萬二千一│
│    │月二十七│事業股份│三六四一七│百一十元  │
│    │日      │有限公司│九六四三○│          │
│    │        │        │○○一○  │          │
│    │        │        │          │          │
├──┼────┼────┼─────┼─────┤
│廿五│九十年五│大葉高島│花旗銀行  │四萬八千五│
│    │月二十七│屋百貨公│三六四一七│百元      │
│    │日      │司      │九六四三○│          │
│    │        │        │○○一○  │          │
│    │        │        │          │          │
├──┼────┼────┼─────┼─────┤
│廿六│九十年五│吸引力綜│花旗銀行  │二千六百五│
│    │月二十六│合百貨公│三六四一七│十元      │
│    │日      │司      │九六四三○│          │
│    │        │        │○○一○  │          │
│    │        │        │          │          │
├──┼────┼────┼─────┼─────┤
│廿七│九十年五│吸引力綜│花旗銀行  │二千七百六│
│    │月二十六│合百貨公│三六四一七│十元      │
│    │日      │司      │九六四三○│          │
│    │        │        │○○一○  │          │
│    │        │        │          │          │
├──┼────┼────┼─────┼─────┤
│廿八│九十年五│吸引力綜│花旗銀行  │三千一百八│
│    │月二十六│合百貨公│三六四一七│十元      │
│    │日      │司      │九六四三○│          │
│    │        │        │○○一○  │          │
│    │        │        │          │          │
├──┼────┼────┼─────┼─────┤
│廿九│九十年五│春天酒店│花旗銀行  │八千八百四│
│    │月二十八│股份有限│三六四一七│十二元    │
│    │日      │公司    │九六四三○│          │
│    │        │        │○○一○  │          │
│    │        │        │          │          │
├──┼────┼────┼─────┼─────┤
│卅  │九十年五│華族服飾│花旗銀行  │二千二百七│
│    │月二十八│店      │三六四一七│十元      │
│    │日      │        │九六四三○│          │
│    │        │        │○○一○  │          │
│    │        │        │          │          │
├──┼────┼────┼─────┼─────┤
│卅一│九十年五│欣葉實業│花旗銀行  │五千四百八│
│    │月二十八│股份有限│三六四一七│十四元    │
│    │日      │公司    │九六四三○│          │
│    │        │        │○○一○  │          │
│    │        │        │          │          │
├──┼────┼────┼─────┼─────┤
│卅二│九十年五│新光三越│花旗銀行  │三萬一千五│
│    │月二十九│百貨信義│三六四一七│百元      │
│    │日      │分公司  │九六四三○│          │
│    │        │        │○○一○  │          │
│    │        │        │          │          │
├──┼────┼────┼─────┼─────┤
│卅三│九十年五│新光三越│花旗銀行  │三萬七千八│
│    │月二十九│百貨信義│三六四一七│百元      │
│    │日      │分公司  │九六四三○│          │
│    │        │        │○○一○  │          │
│    │        │        │          │          │
├──┼────┼────┼─────┼─────┤
│卅四│九十年五│新光三越│花旗銀行  │一千九百八│
│    │月二十九│百貨信義│三六四一七│十元      │
│    │日      │分公司  │九六四三○│          │
│    │        │        │○○一○  │          │
│    │        │        │          │          │
├──┼────┼────┼─────┼─────┤
│卅五│九十年五│新光三越│花旗銀行  │三千九百六│
│    │月二十九│百貨信義│三六四一七│十元      │
│    │日      │分公司  │九六四三○│          │
│    │        │        │○○一○  │          │
│    │        │        │          │          │
├──┼────┼────┼─────┼─────┤
│卅六│九十年五│紅龍蝦餐│花旗銀行  │六千九百三│
│    │月二十九│飲事業公│三六四一七│十元      │
│    │日      │司      │九六四三○│          │
│    │        │        │○○一○  │          │
│    │        │        │          │          │
├──┼────┼────┼─────┼─────┤
│卅七│九十年五│大葉高島│花旗銀行  │一千四百二│
│    │月三十日│屋百貨公│三六四一七│十四元    │
│    │        │司      │九六四三○│          │
│    │        │        │○○一○  │          │
│    │        │        │          │          │
├──┼────┼────┼─────┼─────┤
│卅八│九十年五│大葉高島│花旗銀行  │七萬七千六│
│    │月三十日│屋百貨公│三六四一七│百元      │
│    │        │司      │九六四三○│          │
│    │        │        │○○一○  │          │
│    │        │        │          │          │
└──┴────┴────┴─────┴─────┘


司法院資訊處製作；財團法人民間司法改革基金會備份。
